臺灣臺北地方法院刑事判決　　　　　　　 94年度易字第395號
　　公　訴　人　臺灣臺北地方法院檢察署檢察官
　　被　　　告　甲○○
上列被告因毀損案件，經檢察官提起公訴（94年度偵字第2676號
），本院判決如下：
    主  文
甲○○損壞他人機車之鑰匙孔、車輪，足以生損害於他人，處罰
金仟元，如易服勞役，以佰元折算壹日。
    事  實
一、甲○○任職於台北市停車管理處，其因故對同事乙○○有所
    嫌隙，竟基於損壞乙○○機車之鑰匙孔與車輪之犯意，於民
    國93年12月17日18時30分許，甲○○前往台北市○○區○○
    路391巷11弄口，覓得乙○○所有停放於該處，車牌號碼為
    QK7-567號之機車，即以快乾膠灌注至機車鑰匙孔內，並以
    不詳之工具將機車前後二車輪刺破，而損壞該機車之鑰匙孔
    、車輪，足生損害於乙○○。適乙○○聽到同事丙○○騎車
    返回該處之後即有輪胎洩氣的聲音，乙○○乃打開窗戶察看
    ，發現甲○○蹲在機車輪胎處，因而發現上情。
二、案經乙○○訴由台北市政府警察局信義分局報告台灣台北地
    方法院檢察署檢察官偵查起訴。
    理  由
一、訊之被告甲○○否認有公訴意旨所指之行為，辯稱：如果乙○○發現有破壞行為，為何未立即報警，且機車亦未採集指
    紋證明為伊所為，況案發於12月17日為冬季，在18時30分天
    色早已昏暗，乙○○如何證明伊有進出該處等語。經查：於
    93年12月17日18時30分許，證人乙○○所有車牌號碼QK7-56
    7號機車之機車鑰匙孔遭以快乾膠灌注、機車前後二車輪遭
    以不詳工具刺破之事實，業據證人乙○○證述明確，並有照
    片四幀、修車收據一紙在卷可稽，應堪認定；次查：前揭事
    實，業據證人乙○○證稱：於本院審理時證稱：「（QK7-56
    7號誰的車？）我的。（931217晚上六點半，有無看到被告
    ？）有。我看到他時，我在票亭裡面，證人丙○○機車回來
    ，他的機車一熄火，我馬上就聽到嘶的聲音，我以為是證人
    丙○○的車子怎麼了，拉開窗簾看，證人丙○○的車剛好停
    在我的車旁邊，我那時看到一個人蹲在我車子旁邊，手抓著
    我的車子輪胎，我覺得奇怪那人做何事，他站起來，我就看
    到他手拿著東西放進口袋，我看到那個人就是被告，我就知
    道他在破壞我的車子，我跑出去，問他在幹什麼他回答我說
    幹什麼，我那時很想去抓他，但我之前看他口袋有東西，我
    不敢抓他，他就騎著腳踏車走了，我說的他就是庭上的被告
    。（在莊敬路391巷11弄口？）那是停管處停車場，有票亭
    可以停車。（你的機車停處，距離票亭多遠？）就在票亭旁
    邊。（票亭旁邊有無燈光？）有，有路燈，已經亮了」、「
    （沒有立即報警？）有，我當場報警，警察過來，我有要求
    驗指紋，警察說他沒辦法，他要我去買照相機可以幫我拍照
    ，照片是警察照的」、「（票亭）可以看到停車地方，就是
    一般的玻璃窗戶，看得很清楚」等語（本院卷第54頁參見）
    綦詳，另證人丙○○亦證稱：「（931217晚上六點半，有無
    回到莊敬路停車場？）有。（當時有無看到證人乙○○？）
    有，當時我開單回來，在停機車…剛好證人乙○○開窗戶，
    他說你在幹嗎？（當時機車停在何處？）信義國中停車場，
    就在票亭旁邊。（證人乙○○機車停何處？）我旁邊。（距
    離？）就是旁邊的車，沒有很遠。」等語（本院卷第56頁參
    見），經核與證人乙○○所證述當時之情節相符，足見證人
    乙○○證述被告所為毀損行為應堪認定；再者，經本院向台
    北市政府工務局公園路燈工程管理處查詢結果，該處於93年
    12月17日下午17時07分點燈，且該路燈於93年12月並無報修
    登記等情，有路燈點滅操作時間表在卷可按，是證人丙○○
    所稱因當時路燈未開，且其患有乾眼症，故當時並未看見對
    方，只見一個黑影等情，顯然與事實不符，並不足採，因此
    其與證人乙○○所證述不相符之部分，當以證人乙○○所述
    堪足採信，另本件發生迄今已有半年有餘，顯然並無從再於
    機車上採集指紋93年12月17日案發當時所留存之指紋甚明，
    被告聲請此項證據調查，既不可能亦無必要，併此說明；綜
    上所述，本件事證已臻明確，被告犯行堪予認定。
二、核被告所為，係犯刑法第354條毀損罪。爰審酌被告犯罪動
    機目的、犯罪手段、犯罪所生之危險及損失為新台幣1750元
    、犯後否認之態度等一切情狀，量處如主文所示之刑，並諭
    知易服勞役之折算標準。
三、據上論斷，應依刑事訴訟法第299條第1項前段，刑法第354
    條、第42條第2項，罰金罰鍰提高標準條例第1條前段、第2
    條，判決如主文。
本案經檢察官陳麗芬到庭執行職務。
中　　華　　民　　國　　94　　年　　7 　　月　　15　　日
             　　 刑事第二庭    審判長法　官　蘇嘉豐
　　　　　　　　　　　　　　　　      法　官  郭惠玲
                                　　　法　官　雷淑雯
以上正本證明與原本無異。
如不服本判決，應於判決送達後10日內向本院提出上訴狀（應抄
附繕本）。告訴人或被害人如對於本判決不服者，應具備理由請
求檢察官上訴，其上訴期間之計算係以檢察官收受判決正本之日
期為準。
                                      書記官　蘇靜紅
中　　華　　民　　國　　94　　年　　7 　　月　　15　　日
附錄本案論罪科刑所適用法條全文：
刑法第354條：
毀棄、損壞前二條以外之他人之物或致令不堪用，足以生損害於
公眾或他人者，處二年以下有期徒刑、拘役或五百元以下罰金。
